【裁判字號】    92,交聲,933
【裁判日期】    920929
【裁判案由】    聲明異議
【裁判全文】
臺灣臺中地方法院交通事件事裁定                  九十二年度交聲字第九三三號
    原處分機關  交通部公路總局臺中區監理所
    受 處分 人  利安鑫企業有限公司
    法定代理人  陳明和
右列受處分人因違反道路交通管理處罰條例案件，對於交通部公路總局台中區監理所
九十二年八月八日所為之裁決（中監違字第裁六○─Ｈ00000000號裁決書）
，聲明異議，本院裁定如左：
    主  文
原處分撤銷。
利安鑫企業有限公司不罰。
    理  由
一、按汽車未領有牌照行駛情形者，依道路交通管理處罰條例第十二條第一項第一款
    之規定，固應處罰汽車所有人新台幣（下同）三千六百元以上七千二百元以下之
    罰鍰，惟上開條文處罰之對象，應以汽車所有人為限，乃屬當然。
二、本件原處分機關係以：異議人即受處分人利安鑫企業有限公司所有之車牌號碼Ｎ
    Ｂ─三三０六號自用小貨車（引擎號碼ＹＬＮ３０３ＴＢ６０６５號，民國八十
    八年八月二日辦理繳銷牌照），因「無牌照行駛公路」，於八十九年七月二日下
    午二時五十分許，為臺中縣警察局交通隊查獲舉發，因認受處分人有違反前揭規
    定，爰裁處七千二百元，逾期則依裁決書主文規定裁處。受處分人則以：受處分
    人所有之車牌號碼ＮＢ─三三０六號自用小貨車已於八十八年七月二十二日委託
    案外人周明偉代為轉售，並於同年月二十七日售於案外人陳永天，受處分人並於
    八十八年八月二日繳銷行照及牌照二枚。事後買受人陳永天逕行駕駛未懸掛車牌
    ，造成受處分人之困擾，請依法裁處責任歸屬等語。
三、本院查：車牌號碼號ＮＢ─三三０六號自用小貨車原為受處分人所有，證人陳永
    天曾於八十九年七月二日下午二時五十分許，駕駛前開已繳銷牌照之汽車，仍行
    駛臺中縣沙鹿鎮○○路為警查獲舉發之事實，為受處分人所不爭執，業經證人陳
    永天於九十二年九月二十六日本院調查時證述明確，復有Ｈ00000000號
    舉發違反道路交通管理事件通知單影本一紙在卷可稽，固屬真正。惟原為受處分
    人所有之前揭汽車，受處分人早於八十八年八月二日即向監理單位辦理繳銷牌照
    二枚，並繳回行車執照，此有臺中區監理所九十二年八月十九日中監自字第０９
    ２００７４４０１號函在卷足佐；另受處分人之前揭汽車已於八十八年七月二十
    二日委託案外人周明偉代為轉售，並於同年月二十七日售於案外人陳永天之事實
    ，業據受處分人供述、證人陳永天於本院調查時證述屬實，則原為受處分人所有
    之前揭汽車所有權，應已於八十八年七月二十七日出售予陳永天，是該繳銷牌照
    之汽車之所有權人應為證人陳永天，並非受處分人，而受處分人既非所有人，自
    非道路交通管理處罰條第十二條第一項第一款規定處罰之對象，受處分人之辯解
    尚非無據。原處分未予詳查，遽予裁罰，容有未洽，本件異議為有理由，原處分
    應予撤銷，另諭知受處分人不罰。
四、證人陳永天駕駛其所有之繳銷牌照之汽車，在右揭時地違規行駛，並為警舉發，
    此部分應由原處分機關或其他有權處分之機關依法裁處，附此敘明。
五、據上論斷，應依道路交通管理處罰條例第八十七條第二項、道路交通案件處理辦
    法第二十條，裁定如主文。
中      華      民      國    九十二    年      九      月    二十九    日
                                臺灣臺中地方法院交通法庭
                                    法  官  張清洲
右正本證明與原本無異。
如不服本裁定應於送達後五日內向本院提出抗告狀。
                                    書記官
中      華      民      國    九十二    年      九      月    二十九    日


司法院資訊處製作；財團法人民間司法改革基金會備份。
